【裁判字號】    97,上易,553
【裁判日期】    970507
【裁判案由】    詐欺等
【裁判全文】
臺灣高等法院臺中分院刑事判決         97年度上易字第553號
上  訴  人  臺灣彰化地方法院檢察署檢察官
上  訴  人
即  被  告  丙○○
                    （現於臺灣臺中監獄執行中）
上列上訴人因被告詐欺等案件，不服臺灣彰化地方法院96年度易
字第1885號中華民國97年 1月17日第一審判決（起訴案號：臺灣
彰化地方法院檢察署96年度偵緝字第675號)，提起上訴，本院判
決如下：
    主    文
原判決關於詐欺取財及定應執行刑部分均撤銷。
丙○○被訴詐欺取財部分均無罪。
其他上訴駁回（即如附表編號１至４所示各罪）。上訴駁回部分
應執行有期徒刑貳年陸月，扣案之鑰匙壹把，沒收。
    犯罪事實
一、丙○○曾因竊盜、違反毒品危害防制條例案件，經臺灣雲林
    地方法院分別判處有期徒刑3月、6月，另定應執行有期徒刑
    8 月確定；復因竊盜、違反毒品危害防制條例案件，經臺灣
    雲林地方法院判處有期徒刑 6月、9月、7月，另定應執行有
    期徒刑1年7月確定，上開2件應執行刑經接續執行，於民國9
    5年11月9日假釋出監，迄96年 2月28日因假釋期滿未經撤銷
    假釋，視為執行完畢。不料丙○○仍不知悔改，竟分別基於
    為自己不法所有之意圖，為下列行為：
  (一)96年 9月20日至21日13時許，在雲林縣四湖鄉○○村○○
      街與金山街18巷前，以自備鑰匙為工具，徒手竊取甲○○
      所持有（石瓊瑤所有）之車牌SN-6399號自小客車1部，得
      手後供己駕用。
  (二)96年 9月20日12時許，駕駛上開自小客車至楊育才位在彰
      化縣埤頭鄉○○村○○○路226巷 50號之資源回收場前，
      攀爬踰越該資源回收場圍籬門之安全設備，進入場內，以
      徒手環抱搬運之方式，竊取楊育才所有之馬達 6顆，得手
      後，先以上開自小客車載運離去，嗣同日14時許，載返上
      址資源回收場，以新臺幣（下同）2800元販售予未及發現
      係自己失竊物品之楊育才。
  (三)96年 9月21日12時許，駕駛上開自小客車至前揭資源回收
      場前，攀爬踰越該資源回收場圍籬門之安全設備，進入場
      地，以徒手環抱搬運之方式，竊取楊育才所有之馬達 9顆
      及不鏽鋼廢鐵21公斤，得手後，先以上開自小客車載運離
      去，嗣同日13時30分許，載返上址資源回收場，以4500元
      販售予未及發現係自己失竊物品之楊育才。
  (四)96年9月22日9時許，攜帶客觀上可傷害人之生命、身體，
      具有危險性，足以作為兇器使用之老虎鉗子 1支，至李
      位在雲林縣台西鄉○○村○○段第 264地號土地之無人居
      住之工寮（無故侵入他人建築物罪部分未據告訴），以老
      虎鉗子剪斷安全設備之門鎖後，竊取李所有之抽水馬達
      3顆及柴油引擎1顆，得手後，即以上開自小客車載運離去
      ，甫於96年 9月22日11時分許，行經彰化縣埤頭鄉○○○
      路50號前，為警查獲，並扣得丙○○所有供竊取首開自小
      客車之鑰匙1把。
二、案經彰化縣警察局北斗分局報告臺灣彰化地方法院檢察署檢
    察官偵查起訴。
    理    由
一、證人吳孟謹、楊育才、李之警詢證言固屬被告以外之人於
    審判外之陳述，然本案當事人於本院調查證據時，就該等證
    言之證據能力並未聲明異議，依刑事訴訟法第159條之5第 2
    項規定，視為有同條第 1項之同意，且本院審酌上開警詢筆
    錄作成時之情況，並無證明力過低或違法取得之情形，應屬
    適當，依刑事訴訟法第159條之5第 2項規定，均有證據能力
    ，自得作為證據。又證人楊育才、李於偵查中經具結之證
    言，按卷內資料查無顯不可信之情形，依刑事訴訟法第 159
    條之1第2項規定，亦認有證據能力，當得作為證據。
二、上開犯罪事實，業據上訴人即被告丙○○分別於警詢、偵查
    、原審及本院均坦承不諱，核與證人即被害人楊育才、李
    於警詢及偵查；證人即被害人吳孟謹於警詢所證情節相符，
    並有贓物認領保管單 2件、楊育才之上開資源回收場及李
    之上開工寮現場相片8張、上開資源回收場監視器翻拍照片7
    張在卷為憑，並有扣案之鑰匙 1把可資佐證，足徵被告之自
    白確與事實相符，堪以採信。是本件被告竊盜之犯罪事證明
    確，其犯行洵堪認定，應依法論罪科刑。
三、核被告 4次所為，分別係犯如附表所示法條之竊盜罪。被告
    曾因竊盜、違反毒品危害防制條例案件，經臺灣雲林地方法
    院分別判處有期徒刑3月、6月，另定應執行有期徒刑 8月確
    定；復因竊盜、違反毒品危害防制條例案件，經臺灣雲林地
    方法院判處有期徒刑6月、9月、7月，另定應執行有期徒刑1
    年7月確定，上開2件應執行刑經接續執行，於95年11月 9日
    假釋出監，迄96年 2月28日因假釋期滿未經撤銷假釋，視為
    執行完畢，有臺灣高等法院被告前案紀錄表附卷可憑，其於
    有期徒刑執行完畢後，5年內故意再犯本件均為有期徒刑以
    上之本罪，皆係累犯，應依法各加重其刑。被告所犯如附表
    所示4罪間，犯意各別，行為互殊，應分論併罰。
四、公訴意旨另以：被告於96年9月20日14時許、同年9月21日13
    時30分許，將如前犯罪事實欄一(二)(三)所竊得物品，向楊
    育才謊稱係自己所有之回收廢料，致楊育材不疑有他而收受
    ，並分別交付2800元、4500元予被告。因認被告此 2次行為
    ，均涉有刑法第339條第1項詐欺取財罪嫌。經查：犯刑法第
    302條第1項或同法第321條第1項之罪，於竊盜得逞後，將竊
    得之物品讓售與他人，乃竊盜之當然結果，該單純處分贓物
    之行為，不另論罪（最高法院96年度台非字第24號判決要旨
    參照）。又犯竊盜罪者之處分贓物，必自稱該物係自己所有
    ，則其處分贓物之行為，實含有詐欺之成分，但已包括於竊
    盜罪之「意圖為自己不法所有」之觀念中，而為其所吸收，
    不再構成詐欺罪，故其佯為己有乃屬竊盜既遂後之狀態，當
    為不罰之後行為。本件被告竊取如犯罪事實欄一(二)(三)所
    示之物品後，向楊育才佯稱係自己所有之回收廢料，販售予
    楊育材之行為，乃係單純處分贓物，依上開說明，該 2次販
    售之行為，當屬不罰，應為無罪之諭知。
五、原審以被告上開竊盜部分之罪證明確，適用刑法第320條第1
    項、第321條第1項第2款、第3款、第47條第1項、第38條第1
    項第 2款，刑法施行法第1條之1等規定，並審酌被告正值青
    壯之年，竟多次竊取物品，及其犯罪之動機、智識程度、手
    段、竊取物品之價值、所生危害暨犯後態度等一切情狀，各
    量處附表所示之刑，並說明扣案之鑰匙 1把為被告所有供犯
    罪所用之物，應予宣告沒收；且量處被告如附表所示之刑，
    應已足收懲儆之效，尚無宣告於刑之執行前，令被告入勞動
    場所強制工作之必要，核其認事用法並無違誤，量刑亦屬妥
    適，檢察官、被告提起上訴，就此部分未提出有利或不利之
    事證，自皆無理由，應予以駁回。至被告被訴詐欺取財部分
    ，原審疏察，遽予論罪科刑，即有未合，檢察官及被告上訴
    指摘原判決此部分不當，為有理由，應由本院將原判決關於
    詐欺取財及定應執行刑部分撤銷，並就被告被訴詐欺取財部
    分，均為無罪之諭知，且就前開上訴駁回即有罪部分，另定
    其應執行之刑。
六、據上論斷，應依刑事訴訟法第368條、第369條第 1項前段、
    第364條、第301第1項前段，刑法第51條第5款，判決如主文
    。
本案經檢察官乙○○到庭執行職務。
中    華    民    國    97    年    5     月    7     日
            刑事第六庭    審判長法  官  李  文  雄
                                法  官  林  靜  芬
                                法  官  張  恩  賜
上列正本證明與原本無異。
不得上訴。
                                書記官  陳  如  慧
中    華    民    國    97    年    5     月    7     日
附錄論罪科刑法條
刑法第320條第1項：
意圖為自己或第三人不法之所有，而竊取他人之動產者，為竊盜
罪，處五年以下有期徒刑、拘役或五百元以下罰金。
刑法第321條第1項：
犯竊盜罪而有左列情形之一者，處六月以上五年以下有期徒刑：
  一、於夜間侵入住宅或有人居住之建築物、船艦或隱匿其內而
      犯之者。
  二、毀越門扇、牆垣或其他安全設備而犯之者。
  三、攜帶兇器而犯之者。
  四、結夥三人以上而犯之者。
  五、乘火災、水災或其他災害之際而犯之者。
  六、在車站或埠頭而犯之者。
┌────────────────────────────────────┐
│附表                                                                    │
├──┬────┬───────┬────────────────┬───┤
│編號│犯罪行為│所  犯  法  條│論 處 之 罪 名 及 所 宣 告 之 刑│備  註│
├──┼────┼───────┼────────────────┼───┤
│ １ │如犯罪事│刑法第320條第1│竊盜，累犯，處有期徒刑壹年，扣案│      │
│    │實欄一(一)│項            │之鑰匙1把沒收。                 │      │
│    │所示    │              │                                │      │
├──┼────┼───────┼────────────────┼───┤
│ ２ │如犯罪事│刑法第321條第1│踰越安全設備竊盜，累犯，處有期徒│      │
│    │實欄一(二)│項第2款       │刑柒月。                        │      │
│    │所示    │              │                                │      │
├──┼────┼───────┼────────────────┼───┤
│ ３ │如犯罪事│刑法第321條第1│踰越安全設備竊盜，累犯，處有期徒│      │
│    │實欄一(三)│項第2款       │刑柒月。                        │      │
│    │所示    │              │                                │      │
├──┼────┼───────┼────────────────┼───┤
│ ４ │如犯罪事│刑法第321條第1│攜帶兇器竊盜，累犯，處有期徒刑捌│      │
│    │實欄一(四)│項第3款       │月。                            │      │
│    │所示    │              │                                │      │
└──┴────┴───────┴────────────────┴───┘


司法院資訊處製作；財團法人民間司法改革基金會備份。
